臺灣嘉義地方法院民事裁定
110年度嘉簡聲字第76號
聲  請  人  張芮嘉即張瓊月

相  對  人  李克強  
上列當事人間聲請停止強制執行事件，本院裁定如下：
    主  文
聲請人供擔保新臺幣70,833元後，本院110年度司執字第16788號
票款執行事件之強制執行程序，於本院110年度嘉簡字第396號債
務人異議之訴事件判決確定或和解、調解、撤回或其他原因終結
前，應暫予停止。
    理  由
一、本件聲請意旨略以：相對人執本院110年度司票字第315號本
    票裁定為執行名義，對聲請人聲請強制執行，經本院以110
    年度司執字第16788號票款執行事件受理在案（下稱系爭執
    行事件）。惟聲請人曾於簽發本票後之民國109年1月13日清
    償新臺幣（下同）10萬元，故此10萬元部分之借款債權已因
    清償而不存在，又聲請人於簽發本票時相對人就此借款同意
    不會收取任何利息，縱使要收取利息應自相對人向鈞院聲請
    本票裁定之日為起算日，且起算之本金應為聲請人部分清償
    後之餘款40萬元，現系爭執行事件所查封之財產如續行強制
    執行程序，恐有嚴重影響聲請人之權益，爰聲請裁定停止系
    爭強制執行事件之執行程序等語。
二、按強制執行程序開始後，除法律另有規定外，不停止執行；
    有回復原狀之聲請，或提起再審或異議之訴，或對於和解為
    繼續審判之請求，或提起宣告調解無效之訴、撤銷調解之訴
    ，或對於許可強制執行之裁定提起抗告時，法院因必要情形
    或依聲請定相當並確實之擔保，得為停止強制執行之裁定，
    強制執行法第18條定有明文。經查，本件聲請人以其業已向
    本院提起債務人異議之訴（110年度嘉簡字第396號）為由，
    聲請裁定停止系爭執行事件之強制執行程序，經本院依職權
    調取系爭執行事件全卷及該債務異議之訴卷宗核閱屬實，且
    系爭執行事件之強制執行程序尚未終結，是聲請人聲請停止
    執行，核與前開強制執行法第18條第2項規定相符，應予准
    許。
三、又按法院依強制執行法第18條第2項定擔保金額而准許停止
    強制執行之裁定者，該項擔保係備供債權人因停止執行所受
    損害之賠償，其數額應依標的物停止執行後，債權人未能即
    時受償或利用該標的物所受之損害額，或其因另供擔保強制
    執行所受之損害額定之，非以標的物之價值或其債權額為依
    據（最高法院91年度台抗字第429號裁定參照）。經查，本
    件相對人因本件停止執行所受之損害，當為其不能即時受償
    所可能遭受之利息損失，且聲請人所提債務人異議之訴何時
    確定，尚在未知之數，長期停止執行，對相對人即難謂無損
    害，是有命供擔保之必要。又本件相對人聲請強制執行之債
    權額為50萬元及上開債務人異議之訴等事件，係適用簡易訴
    訟程序之案件，且未逾民事訴訟法第466條第1項所定數額，
    屬不得上訴第三審之事件，至二審判決即告終結，本院參考
    各級法院辦案期限實施要點第2點第1款、第7款規定，關於
    民事簡易程序第一、二審審判案件之辦案期限各為10月及2
    年，合計辦案期限為2年10個月，是本件債務人異議之訴事
    件至法院審理終結約需2年10個月，茲依法定利率即週年利
    率5％計算相對人因本件停止執行未能即時受償所受損害為70
    ,833元【計算式：500,000×5 ％＋（2＋10/12）＝70,833元，元
    以下四捨五入】，爰酌定聲請人應供擔保之金額為70
　　,833元，准許本件聲請。　　
四、爰裁定如主文。
中　　華　　民　　國　　110 　年　　6 　　月　 　7  　日
                  臺灣嘉義地方法院嘉義簡易庭
                                  法　官　陳寶貴
以上正本係照原本作成。
如對本裁定抗告須於裁定送達後10日內向本院提出抗告狀。
中　　華　　民　　國　　110 　年　　6 　　月　　7 　　日
                                  書記官  江靜盈